【裁判字號】    99,監,440
【裁判日期】    991227
【裁判案由】    許可監護人行為
【裁判全文】
臺灣臺中地方法院民事裁定               99年度監字第440號
聲  請  人  許天來
相  對  人  許林業
上列當事人間聲請許可監護人行為事件，本院裁定如下：
    主  文
准聲請人處分相對人許林業所有坐落雲林縣台西鄉○○段0136地
號（面積420.17平方公尺、權利範圍1/96）土地。
聲請程序費用由相對人負擔。
    理  由
一、聲請意旨略以：聲請人為相對人即受監護宣告人許林業（女
    、民國○○年○月○○ 日生、國民身分證統一編號：Ｚ000000000
    號）之子，為相對人之監護人。為支付相對人照護費用，有
    將相對人所有坐落雲林縣台西鄉○○段0136地號（面積420.
    17平方公尺、權利範圍1/96）土地處分之必要。爰聲請准聲
    請人處分相對人所有前揭不動產等語。
二、按民法總則中華民國97年5月2日修正之條文施行前，已為禁
    治產宣告者，視為已為監護宣告；繫屬於法院之禁治產事件
    ，其聲請禁治產宣告者，視為聲請監護宣告；聲請撤銷禁治
    產宣告者，視為聲請撤銷監護宣告；並均於修正施行後，適
    用修正後之規定，民法總則施行法第4條第2項定有明文。次
    按監護人對於受監護人之財產，非為受監護人之利益，不得
    使用、代為或同意處分。監護人為下列行為，非經法院許可
    ，不生效力：一、代理受監護人購置或處分不動產。二、代
    理受監護人，就供其居住之建築物或其基地出租、供他人使
    用或終止租賃。監護人不得以受監護人之財產為投資。但購
    買公債、國庫券、中央銀行儲蓄券、金融債券、可轉讓定期
    存單、金融機構承兌匯票或保證商業本票，不在此限，民法
    第1101條定有明文。前開規定，依民法第1113條規定，準用
    於成年人之監護。查：
（一）相對人前經臺灣雲林地方法院於98年11月12日，以98年度
      禁字第80號裁定宣告禁治產，由聲請人為其監護人確定在
      案，有戶籍謄本及前開裁定（均影本）各1 份附卷可憑，
      並經本院調取前揭民事卷宗核閱屬實。上開民法總則修正
      之條文，業於98年11月23日施行，則相對人既經為禁治產
      宣告，應視為已受監護宣告，合先敘明。
（二）聲請人主張其為相對人即受監護宣告人許林業（女、民國
      ○○年○月○○ 日生、國民身分證統一編號：Ｚ000000000號）
      之監護人，及相對人名下有坐落雲林縣台西鄉○○段0136
      地號（面積420.17平方公尺、權利範圍1/96）土地，目前
      相對人之養護及治療費用係由聲請人負擔；與處分系爭財
      產係欲當相對人之生活費用等事實，有郵政存簿儲金簿、
      戶籍謄本、土地所有權狀（均影本）、財產清冊等在卷可
      證，復據證人許武彥到庭結證明確（見本院99年12月21日
      訊問筆錄），自堪信為真實。是為維相對人養護及治療所
      需，應認有處分前揭不動產之必要。綜上所述，聲請人前
      揭聲請，應屬為受監護人之利益，本件聲請為有理由，應
      予准許。
三、依非訟事件法第21條第2項，民事訴訟法第78條，裁定如主
    文。
中    華    民    國    99    年    12   月    27    日
                  家事法庭    法  官  陳和
正本係照原本作成
如不服本裁定應於送達後10日內向本院提出抗告狀，並繳納抗告
費新臺幣壹仟元。
中    華    民    國    99    年    12   月    27    日
                              書記官  薛淑玲

司法院資訊處製作；財團法人民間司法改革基金會備份。
